臺灣臺中地方法院刑事判決             100年度易字第3792號
公  訴  人  臺灣臺中地方法院檢察署檢察官
被      告  姚淑文
上列被告因毒品危害防制條例案件，經檢察官提起公訴（100 年
度毒偵字第2461號），被告於準備程序中就被訴事實為有罪之陳
述，本院進行簡式審判程序，判決如下：
    主    文
姚淑文施用第二級毒品，累犯，處有期徒刑伍月，如易科罰金，
以新臺幣壹仟元折算壹日。
    事    實
一、姚淑文前於民國97年間因施用毒品案件，經本院97年度毒聲
    字第1106號裁定送觀察、勒戒後，認無繼續施用毒品之傾向
    ，於97年12月15日執行完畢釋放，並由臺灣臺中地方法院檢
    察署檢察官以97年度毒偵字第5884號為不起訴處分確定。復
    於99年間因施用第二級毒品案件，經本院99年度易字第3645
    號判決判處有期徒刑4 月確定，並於100 年2 月18日易科罰
    金執行完畢。詎其仍不知悔改，於前開觀察、勒戒執行完畢
    釋放後5 年內，復基於施用第二級毒品甲基安非他命之犯意
    ，於100 年5 月10日晚上9 時許，在其友人張慶隆位於臺中
    市○○區○○路水裡港巷20-1號住處內，以將甲基安非他命
    置於玻璃球內燒烤產生氣體，再吸食氣體之方式，施用甲基
    安非他命1 次。嗣於同年5 月13日9 時許，為警持本院核發
    之100 年度聲搜字第號搜索票，在前揭處所執行搜索時，經
    姚淑文同意，並於同年5 月13日下午1 時20分許時，採集其
    尿液送檢驗，結果呈甲基安非他命（起訴書誤載為嗎啡，應
    予更正）之陽性反應，而查悉上情情。
二、案經臺中市政府警察局移送臺灣臺中地方法院檢察署檢察官
    偵查起訴。
    理    由
一、程序方面：本件被告所犯係死刑、無期徒刑、最輕本刑為三
    年以上有期徒刑以外之罪，其於準備程序中就被訴事實為有
    罪之陳述，經告知簡式審判程序之旨，並聽取公訴人及被告
    之意見後，進行簡式審判程序；又本件既行簡式審判程序，
    是其證據之調查，即不受刑事訴訟法第159條第1項、第161
    條之2、第161條之3、第163條之1及第164條至第170條規定
    之限制，合先敘明。
二、上開事實，業據被告姚淑文於本院準備程序及審理中均坦承
    不諱（見本院卷第9 頁背面、第12頁），且被告於前揭時、
    地為警查獲後，經警採其尿液送驗結果呈甲基安非他命陽性
    反應，有詮昕科技股份有限公司100 年5 月25日報告編號00
    000000號濫用藥物尿液檢驗報告、臺中市政府警察局刑警大
    隊偵五隊委託檢驗尿液代號與真實姓名對照表、尿液採證同
    意書各1 份等在卷可稽（見偵卷第32至34頁），足見被告上
    開不利於己之自白與事實相符。再者，被告曾於97年間因施
    用毒品案件，經本院97年度毒聲字第1106號裁定送觀察、勒
    戒後，認無繼續施用毒品之傾向，於97年12月15日執行完畢
    釋放，並由臺灣臺中地方法院檢察署檢察官以97年度毒偵字
    第5884號為不起訴處分確定；復於上開觀察勒戒執行完畢釋
    放後之5 年內，於99年間又因施用毒品案件，經本院99年度
    易字第3645號判處有期徒刑4 月確定等節，有臺灣高等法院
    被告前案紀錄表1 份在卷可憑。綜上所述，本案事證明確，
    被告犯行堪以認定。
三、論罪科刑之理由：
  (一)核被告姚淑文所為，係犯毒品危害防制條例第10條第2 項之
    施用第二級毒品罪。其施用前持有甲基安非他命之低度行為
    ，應為其施用甲基安非他命之高度行為所吸收，不另論罪。
  (二)又被告曾於99年間因施用第二級毒品案件，經本院99年度易
    字第3645號判決判處有期徒刑4 月確定，並於100 年2 月18
    日易科罰金執行完畢一情，此有臺灣高等法院被告前案紀錄
    表在卷可按，被告前受有期徒刑執行完畢後5 年以內，故意
    再犯本件法定刑為有期徒刑以上之罪，為累犯，應依刑法第
    47條第1 項規定，加重其刑。
 (三)爰審酌被告前因施用毒品犯行，經觀察、勒戒之處遇後，仍
   再犯施用毒品罪，無視毒品對健康之戕害及法律杜絕毒品之
   禁令；惟衡酌施用毒品係屬自戕行為，被告犯罪手段尚屬平
   和，亦未因而危害他人，所生損害尚非鉅大，又被告犯後於
   本院坦承犯行，態度尚稱良好，暨施用毒品者均有相當程度
   之成癮性及心理依賴，其犯罪心態與一般刑事犯罪之本質不
   同，應側重適當之醫學治療及心理矯治為宜等一切情狀，量
   處如主文所示之刑，並諭知易科罰金之折算標準。
據上論斷，應依刑事訴訟法第273 條之1 第1 項、第299 條第1
項前段，毒品危害防制條例第10條第2 項，刑法第11條前段、第
47條第1 項、第41條第1 項前段，判決如主文。
本案經檢察官戚瑛瑛到庭執行職務。
中    華    民    國   100    年    12    月    30    日
                  刑事第十一庭  法  官  吳昀儒
以上正本證明與原本無異。
如不服本判決應於收受判決後10日內向本院提出上訴書狀，並應
敘述具體理由；其未敘述上訴理由者，應於上訴期間屆滿後20日
內向本院補提理由書（均須按他造當事人之人數附繕本）「切勿
逕送上級法院」。
                                書記官  陳靖騰
中    華    民    國   100    年    12    月    30    日
附錄本案論罪科刑之法條全文：
毒品危害防制條例第10條
施用第一級毒品者，處 6 月以上 5 年以下有期徒刑。
施用第二級毒品者，處 3 年以下有期徒刑。